Etats des inventaires des collections de du Fichier national et continental de la BDIC
Agence Bibliographique de l’Enseignement Supérieur
- France. Université Paris Nanterre, COTES/MULTIPLES
  - Faculté des lettres et sciences humaines de Nanterre, 1964-1969; ARCH/0013; 1 chemise (113 pièces)
    - Procès-verbaux et courriers circulaires, année universitaire (1965-1966), 2
      Sous-chemise consacrée à « l’incident survenu le 17 mars 1966 entre M. le professeur Crouzet et un groupe d’étudiants ».
    - Procès-verbaux et courriers circulaires, année universitaire (1966-1967), 3
    - Procès-verbaux, courriers circulaires, textes et motions d’enseignants et/ou de syndicats, année universitaire (1967-1968), 4
    - Procès-verbaux, courriers circulaires, textes et motions d’enseignants et/ou de syndicats, année universitaire (1968-1969), 5
    - Affiche: Horaire des conférences, année propédeutique, Faculté des lettres et sciences humaines de Nanterre, année (1964/1965), 6
  - Esprit public, 4/DELTA/1681, 4/DELTA/1683
    - 1970, 4/DELTA/1681; 6 pièces
      Ce dossier comprend des tracts divers distribués à Nanterre ainsi qu'un numéro de Charlie Hebdo et un numéro Spécial UNEF.
      France -- 1968 (Journées de mai); Opinion publique française
      France -- 1968 (Journées de mai); Université de Paris-Nanterre
    - 1971-1972, 4/DELTA/1683; 285 pièces
      Don anonyme effectué le 22 septembre 1971.
      Ce dossier comprend des documents sur les élections aux conseils de l’université de janvier 1972, la grève contre le projet Guichard de Centre de formation professionnelle des maîtres (CFPM) de janvier-février 1972 et le plan Vedel (1972). Ces documents sont issus de l' Alliance des étudiants révolutionnaires, l' Alliance marxiste révolutionnaire, du CLERU, du Front Solidarité Indochine, de la Ligue communiste, du PSU, de Révolution, de Secours rouge, de l'UNEF, Union des étudiants communistes.
      Université de Paris-Nanterre; Opinion publique française
  - Histoire, ARCH/0060; 1 dossier (8 pièces)
    Don de l’équipe THEMAM (Textes, Histoire et Monuments de l'Antiquité au Moyen Age, UMR 7041, ARSCAN) de l’université Paris Nanterre.
    Ces pièces ont été confiées à la BDIC par Madame Brigitte Boissavit-Camus (professeure d’archéologie et d’Histoire de l'art du Moyen Âge) enregistré en mars 2017 sous le numéro 81110.
    Ces pièces ont été trouvées en décembre 2016 lors d’un rangement au sein du laboratoire ARSCAN (Archéologie et sciences de l’Antiquité) de l’université Paris Ouest Nanterre (MAE, Maison archéologie et ethnologie René Ginouvès).
    Photographies, dessins et affiche documentant l’histoire de l’université de Nanterre et de Sciences-Po Paris.
    Duby, Georges (1919-1996)
    Heitz, Carol (1923-1995)
    Verdier, Jean-Maurice (1928-....)
    Enseignement supérieur; France
    Institut d'études politiques (Paris); Histoire
    Université de Paris-Nanterre
    Mouvements étudiants; Nanterre (Hauts-de-Seine)
    - Photographies. « Nanterre, manifestations, printemps 1969 », 1; 1 pièce
      Germaniste, professeur d’histoire de l’art et, surtout, spécialiste de l'art et de l'architecture carolingienne — né en Roumanie, il avait été naturalisé français après la guerre —, Carol Heitz (1923-1995) a été président de l’université Paris-X Nanterre de 1981 à 1983.
      Montage de 8 tirages photographiques en couleur collés sur une pochette pliée. Légende manuscrite: « A Monsieur, le président Carol Heitz, en déférent et très cordial hommage, François Morand. Photos prises du bureau central du 4ème étage du bâtiment D [de l’université de Nanterre], printemps 1969.
    - Dessins, 2; 6 pièces
      Portraits divers. 1 feuillet non daté. [Photocopie].5 portraits dessinés non signés [signature illisible]. « M. Carol Heitz, M. Riché, M. Duby [et 2 autres portraits non légendés]; Monsieur Heitz au Collège de France, 28 février 1985].
      La construction du Chastel-Nanterre, sur les terres du seigneur Verdier de la Verdure de Verderon. 1 feuillet non daté. [Photocopie]. 5 exemplairesActualité et fonctionnement de l’université de Nanterre sous le mandat de Jean-Maurice Verdier illustration parodique. [Doyen de la faculté de droit et des sciences économiques de l’université de Paris à Nanterre en 1970, Jean-Maurice Verdier, professeur de droit, a été président de l’université Paris X Nanterre de 1976 à 1981].
    - Affiche, 3; 1 pièce
      Affiche conservée hors du fonds, et consultable uniquement sur rendez-vous à demander au département des archives de La contemporaine.
      « Janvier 1969. A Sciences Po ». Affiche sous forme de bande dessinée. Scénario original et dessins de J.F. Battellier.
  - Mouvement d'Actions et de Réflexions Critiques, 1969-1970; 4/DELTA/RES/0205
- France. Usine des Automobiles Citroën, 1969-…; F/DELTA/0213
  Tracts émanant d'organisation diverses.
- France. Usinor-Dunkerque. Syndicat de lutte des travailleurs, 1974-1984; F/DELTA/0540; 7 chemises
  Industrie sidérurgique -- Grèves et lock-out; France -- 1981-1995 (F. Mitterrand)
  Syndicats; Usinor. Usine (Dunkerque, Nord)
  Industrie sidérurgique -- Grèves et lock-out; France -- 1974-1981 (V. Giscard d'Estaing)
- France. Utopies, science-fiction dans la littérature et la bande dessinée, 1937-1986; GF/DELTA/RES/0120; 61 pièces
  Documents achetés dans le cadre de l'exposition "Rêver demain" (1994).
  Utopies -- Dans la littérature; Bandes dessinées
  Utopies -- Dans la littérature; Romans
  Science-fiction; Bandes dessinées
  Science-fiction; Romans
  Voyages dans le temps; Bandes dessinées
  Voyages dans le temps; Romans
  Littérature fantastique; France -- 20e siècle
- France. Xavier Vallat, 1950; 4/DELTA/RES/0253
  Coupures de pressse relatives à la libération de Xavier Vallat.
- France. Vérité-Liberté. Paris, 1960-....; 4/DELTA/0921
- France. Vie locale, [1918-1928]; 4/DELTA/1642
  France -- 1914-1940
- France. Vie politique. Correspondance Henry Coston, F/DELTA/RES/0846; Un dossier (une centaine de pièces)
  Don de Daniel Catan effectué le 31 mars 2003 sous le numéro 77805.
  « Dossier de Blowitz Lauzanne ». Notes manuscrites, correspondance et documentation adressée à Henry Coston: recherches biographiques et généalogiques à propos de Stéphane Lauzanne.
  Le dossier comprend notamment des photocopies de généalogies des Lauzanne, rédigée de la main de Josèphe Lauzanne et d’Emile Ismard (époux de Josèphe Lauzanne), archiviste paléographe (« M. Emile Isnard a été archiviste de la ville de Marseille (1912-1946) et archiviste du Prince de Monaco (1947-1960); né en 1883, il est mort en 1964. »).
  La copie d’un article signé « Stéphane Lauzanne, ancien rédacteur en chef du Matin », a aussi été conservée: « Pourquoi je voterai Oui » (à propos du référendum du 28 septembre 1958) (2 feuillets).Fils adoptif du journaliste Henri Opper de Blowitz, journaliste lui aussi, Stéphane Lauzanne (1874-1958) a été le co-rédacteur en chef du quotidien Le Matin à partir de 1901, en alternance avec Henry de Jouvenel (chacun occupait le poste 15 jours par mois), puis son unique responsable dans les années 1930, époque où le quotidien passe du conservatisme à l'extrême droite: sous l'Occupation, il continue même à paraitre sous le contrôle de la Propaganda Abteilung. Signataire d’éditoriaux pro-nazis, Lauzanne est arrêté en 1944 et condamné par la Cour de justice de la Seine à 20 ans de réclusion pour « intelligence avec l’ennemi ». Après plusieurs années au pénitencier de l’île de Ré, il collabore épisodiquement à Rivarol après sa libération, ainsi qu’à plusieurs autres journaux d'extrême droite.
  15 exemplaires d’un tract publicitaire illustré pour « La France à l’encan », ouvrage d’Henry Coston publié en 1965, sont aussi conservés dans ce fonds. Texte principal: « Si vous laissez faire la haute finance cosmopolite et les grands trusts internationaux, la fortune de France ne vaudra guère mieux que cette feuille car ils mettent La France à l’encan »…
  Lauzanne, Stéphane (1874-....)
  Coston, Henry (1910-2001)
- France. Voix ouvrière, 1957-1968; 2 cartons
  Feuilles d'entreprises, tracts.
  Internationale (04); France -- 1958-1969 (Charles de Gaulle)
  Trotskisme; France -- 1958-1969 (Charles de Gaulle)
  - F/DELTA/RES/0290/1, 1 carton
  - F/DELTA/RES/0290/2, 1 carton
- France. Zone franche en Savoie, [1918-1924]; 4/DELTA/1533
  Zones d'entreprises; Savoie (France)
  Développement communautaire urbain; France -- 1914-1940
  Politique urbaine; France -- 1914-1940
>>>>>>>